臺灣高雄地方法院民事裁定　　　　　　110年度審訴字第959號
原　　　告　聯邦商業銀行股份有限公司

法定代理人　林鴻聯　
訴訟代理人　丁駿華　
被　　　告　李範芝（即李厚長之繼承人）

　　　　　　李葉茂（即李厚長之繼承人）

　　　　　　李苓芝（即李厚長之繼承人）

上列當事人間代位分割共有物事件，本院裁定如下：
    主  文
本件移送臺灣高雄少年及家事法院。
    理  由
一、按訴訟之全部或一部，法院認為無管轄權者，依原告聲請或
    依職權以裁定移送於其管轄法院，民事訴訟法第28條第1 項
    定有明文。次按，家事事件法所定家事事件由少年及家事法
    院處理之；因繼承回復、遺產分割、特留分、遺贈、確認遺
    囑真偽或其他繼承關係所生請求事件為丙類事件，家事事件
    法第2 條前段、第3 條第3 項第6 款分別定有明文。又所謂
    專屬管轄，係指法律規定某類事件專屬一定法院管轄之謂。
    凡法律規定某類事件僅得由一定法院管轄者，縱未以法文明
    定「專屬管轄」字樣，仍不失其專屬管轄之性質。而家事事
    件法第2 條規定之立法理由謂：為貫徹家事事件（包括家事
    訴訟事件、家事非訟事件及家事調解事件）專業處理之精神
    ，爰於本條明定家事事件之事務管轄法院。準此，該規定係
    依事件之性質而定其管轄誰屬之事務管轄，具有專屬、強制
    性質，少年及家事法院對於家事事件之管轄，相較於普通法
    院，性質上屬專屬管轄。
二、經查：原告主張訴外人李業宏積欠債務新臺幣（下同）49,3
    41元及其利息未為清償，因被繼承人李厚長於民國105 年 6
    月28日死亡，遺有坐落高雄市○○區○○段000 地號土地（
    權利範圍1 萬分之103 ）及其上同段1754建號建物（權利範
    圍全部，與上述土地合稱系爭房地），而李業宏、李林玉香
    、被告丙○○、乙○○、甲○○為李厚長之繼承人，復因李
    林玉香於110 年2 月18日死亡，李林玉香取得李厚長遺產之
    應繼分再由被告丙○○、乙○○、甲○○共同繼承，又李業
    宏已無其他財產可供執行，乃代位李業宏起訴請求分割系爭
    房地。然而，債權人依民法第242 條規定提起代位訴訟，僅
    係當事人適格及法定訴訟擔當之明文，要與訴訟標的之認定
    無關，本件既為家事事件法第3 條第3 項第6 款所定「因繼
    承回復、遺產分割、特留分、遺贈、確認遺囑真偽或其他繼
    承關係所生請求事件」之丙類家事事件，揆諸前揭規定，應
    由臺灣高雄少年及家事法院管轄，本院並無管轄權，爰依職
    權將本件移送該管轄法院。
三、爰裁定如主文。
中    華    民    國   110    年    12    月    8     日
                  民事審查庭  法  官  洪培睿
以上正本係照原本作成。
如對本裁定抗告須於裁定送達後10日內向本院提出抗告狀，並繳
納裁判費新臺幣1,000元。
中    華    民    國   110    年    12    月    8     日
                              書記官  鄭於珮